【裁判字號】    99,交抗,2151
【裁判日期】    991231
【裁判案由】    違反道路交通管理處罰條例
【裁判全文】
臺灣高等法院交通事件裁定            99年度交抗字第2151號
抗  告  人
即受處分人  郭介宗
上列抗告人因違反道路交通管理處罰條例案件，不服臺灣臺北地
方法院99年度交聲字第1542號，中華民國99年11月9日裁定（原
處分案號：交通部公路總局臺北區監理所民國99年9月8日北監自
裁字第裁40-AEY795049號裁決書），提起抗告，本院裁定如下：
    主  文
抗告駁回。
    理  由
一、原裁定略以：抗告人即受處分人郭介宗明知鍾美惠飲酒，仍
    搭乘鍾美惠駕駛其所有車號A2-9855號自用小客車，而未禁
    止鍾美惠駕駛，嗣於民國99年6月30日凌晨3時40分許，行經
    臺北市○○○路244前，為警發覺上開車輛未開啟大燈，因
    而當場警攔停，並測得鍾美惠呼氣酒精濃度高達每公升0.49
    毫克，原處分機關乃依道路交通管理處罰條例第35條第6項
    規定，裁處受處分人罰鍰新台幣（下同）3萬4500元，並吊
    扣汽車牌照3個月等語。受處分人雖辯稱：伊認為依伊太太
    鍾美惠的酒量，僅喝2、3瓶啤酒，應該不會影響行車安全，
    如應予裁罰，伊願意繳納罰金，但請衡酌伊丈人重病在身，
    伊每星期須至西螺，載丈人前往就醫等情，准予就吊扣車牌
    部分網開一面云云，然依道路交通管理處罰條例第35條第6
    項所定「並吊扣該汽車牌照三個月」之立法目的，旨在考量
    汽車所有人擁有支配管領汽車之權限，對於汽車之使用方式
    、用途、供何人使用等，得加以篩選控制，非無擔保其汽車
    之使用者具備法定資格及駕駛行為合於交通管理規範之義務
    ，否則無異縱容汽車所有人放任其所有之汽車供人恣意使用
    ，徒增道路交通之風險，殊非事理之平，從而，受處分人既
    為前述自用小客車之車輛所有人，自不能免其擔保汽車使用
    者之駕駛行為合於道路交通管理處罰條例第35條第1項第1款
    規定之義務，因認受處分人上開所請，礙難准許。從而，原
    處分機關上開裁罰，於法並無不當，而駁回其聲明異議等語
    。
二、抗告意旨則謂：受處分人於99年6月29日晚上與友人聚餐飲
    酒，嗣因不勝酒力醉倒，直到員警攔停舉發時，其還酒醉未
    醒，根本不知道其妻會開其車輛載其回家，原裁定卻仍要酒
    醉的其本人就其醉後行為負責，其並不服。為此，爰依法提
    起抗告云云。
三、經查：
  (一)觀諸受處分人前向原處分機關申訴時，有稱：伊曾要求伊妻
    子不要開車，但她僅喝一點啤酒，還休息了一段時間，直到
    她覺得清醒無礙，方才開車，伊無法知道她的酒精濃度是否
    過高等語。另受處人向原法院聲明異議時，亦表示：為警攔
    停時，員警有詢問伊是否為車主，伊回答伊是車主，後來員
    警也叫伊簽單，伊亦照辦等語，此有交通部公路總局臺北區
    監理所交通違規案件陳述書、受處分人聲明異議狀在卷可憑
    （原審卷第12、4頁），可見受處分人對於其妻子駕駛載其
    返家一節，並非毫不知情。何況，倘受處分人果於酒醉後已
    不醒人事，何以受處分人於向原處分機關申訴、原法院聲明
    異議時，均未提及其根本不知是其妻子駕駛一節，因認受處
    分人於向本院抗告時，始辯稱其已酒醉，不知其妻子駕駛其
    車輛云云，顯屬事後卸責之詞，不足採信。
  (二)綜上，因認受處分人之抗告，為無理由，應予駁回。
據上論斷，應依道路交通事件處理辦法第25條，刑事訴訟法第41
2條，裁定如主文。
中    華    民    國    99    年    12    月    31    日
                  刑事第二庭審判長法  官  洪光燦
                                  法  官  李麗玲
                                  法  官  林恆吉
以上正本證明與原本無異。
不得再抗告。
                                  書記官  陳盈璇
中    華    民    國    99    年    12    月    31    日

司法院資訊處製作；財團法人民間司法改革基金會備份。
